【裁判字號】    95,訴緝,26
【裁判日期】    951206
【裁判案由】    違反毒品危害防制條例
【裁判全文】
臺灣嘉義地方法院刑事判決              95年度訴緝字第26號
公  訴  人  臺灣嘉義地方法院檢察署檢察官
被      告  甲○○
                    之2
上列被告因違反毒品危害防制條例案件，經檢察官提起公訴（95
年度毒偵字第41號），本院合議庭裁定由受命法官獨任行簡式審
判程序，判決如下：
    主  文
甲○○連續施用第一級毒品，累犯，處有期徒刑拾月，扣案之海
洛因拾包（海洛因驗餘淨重拾柒點陸陸公克）沒收銷燬之；上開
毒品外包裝袋拾個，均沒收。又連續施用第二級毒品，累犯，處
有期徒刑伍月，扣案之甲基安非他命壹包（甲基安非他命驗餘淨
重零點壹貳零陸公克）沒收銷燬之。應執行有期徒刑壹年，扣案
之海洛因拾包（海洛因驗餘淨重拾柒點陸陸公克）、甲基安非他
命壹包（甲基安非他命驗餘淨重零點壹貳零陸公克），沒收銷燬
之；上開海洛因毒品外包裝袋拾個，均沒收。
    事  實
一、甲○○前因違反肅清煙毒條例案件，經本院判處有期徒刑2
    年，緩刑5年確定，又因違反肅清煙毒條例等案件，經臺灣
    臺南地方法院判處應執行有期徒刑2年2月確定，而上開緩刑
    嗣經撤銷，上開數罪接續執行，於民國88年8月18日假釋，
    並於90年7月21日假釋期滿，所餘刑期內未經撤銷假釋，其
    未執行之刑，以已執行論。又前因施用毒品案件，經臺灣臺
    南地方法院以90年度毒聲字第1972號裁定送觀察勒戒後，認
    有繼續施用毒品之傾向，再以91年度毒聲字第805號裁定令
    入戒治處所施以強制戒治1年，嗣經該院以91年度毒聲字第2
    157號裁定停止強制戒治，所餘期間付保護管束，於92年1月
    16日出監，而於92年5月17日保護管束期滿，未經撤銷，視
    為強制戒治期滿，並經檢察官以92年度戒毒偵字第114號為
    不起訴處分確定。詎仍不知悔改，於強制戒治執行完畢釋放
    後5年內，復基於施用第1級毒品海洛因、第2級毒品甲基安
    非他命之概括犯意，自94年10月中旬起至95年1月1日止，連
    續在嘉義市○區○○路416號11樓10室住處內，以將海洛因
    置入香菸內點燃吸食，以將甲基安非他命置入玻璃球內加熱
    燒烤吸食煙霧之方式，平均每2、3日即各施用第1級毒品海
    洛因、第2級毒品甲基安非他命1次。嗣於95年1月1日22時許
    ，為警在上開住處搜索查獲，並扣得其所有供施用毒品所用
    之海洛因10包及其友人所有而供其施用甲基安非他命所用之
    甲基安非他命1包、玻璃球吸食器1組，並於同日23時30分許
    ，經警採尿送驗，呈嗎啡及甲基安非他命陽性反應。
二、案經嘉義市警察局第一分局報請臺灣嘉義地方法院檢察署檢
    察官偵查起訴，經本院合議庭裁定由受命法官獨任行簡式審
    判程序。
    理  由
一、訊據被告甲○○對於上揭犯行，於本院準備程序及審理時均
    坦承不諱，且被告於95年1月1日23時30分許，經警採尿送驗
    ，呈嗎啡及安非他命陽性反應，有高雄市立凱旋醫院濫用藥
    物成品尿液檢驗報告、尿液送驗姓名對照表各1份在卷足憑
    。又扣案疑似海洛因之白粉10包、疑似甲基安非他命之白粉
    1包，經送鑑定結果各含有海洛因、甲基安非他命成分，海
    洛因驗餘淨重17.66公克、甲基安非他命驗餘淨重0.1206公
    克，此有法務部調查局95年3月13日調科壹字第180002200號
    鑑定通知書、憲兵司令部刑事鑑識中心95年4月18日（95）
    安鑑字第00631號鑑驗通知書各1份在卷足憑，復有被告供施
    用毒品所用之第1級毒品海洛因10包、甲基安非他命1包、玻
    璃球吸食器1組扣案可資佐證，足認被告之自白與事實相符
    。此外，被告前因施用毒品案件，經臺灣臺南地方法院以90
    年度毒聲字第1972號裁定送觀察勒戒後，認有繼續施用毒品
    之傾向，再以91年度毒聲字第805號裁定令入戒治處所施以
    強制戒治1年，嗣經該院以91年度毒聲字第2157號裁定停止
    強制戒治，所餘期間付保護管束，於92年1月16日出監，而
    於92年5月17日保護管束期滿，未經撤銷，視為強制戒治期
    滿，並經檢察官以92年度戒毒偵字第114號為不起訴處分確
    定，有臺灣高等法院被告全國前案紀錄表1份在卷可參，足
    見被告確係在強制戒治執行完畢釋放後，5年內再犯施用第1
    級毒品及第2級毒品犯行甚明。本件事證明確，被告施用毒
    品之犯行堪予認定。
二、核被告所為，係犯毒品危害防制條例第10條第1項之施用第1
    級毒品罪及同條第2項之施用第2級毒品罪。被告持有第1級
    毒品海洛因及第2級毒品安非他命進而施用之，其持有之低
    度行為應為施用之高度行為所吸收，均不另論罪。被告行為
    後，刑法於94年1月7日修正，同年2月2日公布，自95年7月1
    日施行，刪除第56條連續犯、第47條累犯、第51條第5款定
    其執行之刑之規定。本件被告之犯行，因行為後新法業已刪
    除連續犯之規定，此刪除雖非犯罪構成要件之變更，但顯已
    影響行為人刑罰之法律效果，自屬法律有變更，依新法第2
    條第1項前段規定，比較新、舊法結果，仍應適用較有利於
    被告之行為時法律即舊法論以連續犯。是被告前後多次施用
    第1級毒品、施用第2級毒品之犯行，時間緊接，犯罪構成要
    件相同，顯係基於概括犯意反覆為之，為連續犯，應論以施
    用第1級毒品罪、施用第2級毒品罪一罪，並加重其刑。被告
    所犯上開2罪，犯意各別，罪名有異，應予分論併罰。被告
    前因違反肅清煙毒條例案件，經本院判處有期徒刑2年，緩
    刑5年確定，又因違反肅清煙毒條例等案件，經臺灣臺南地
    方法院判處應執行有期徒刑2年2月確定，而上開緩刑嗣經撤
    銷，上開數罪接續執行，於88年8月18日假釋，並於90年7月
    21日假釋期滿，此有臺灣高等法院被告全國前案紀錄表1份
    在卷可參，其於5年以內再故意犯本件有期徒刑以上之罪，
    不論依修正前之刑法第47條，或修正後之刑法第47條第1項
    之規定，均構成累犯，對被告而言並無有利或不利之情形，
    自不生新舊法比較之問題，均應依修正前之刑法第47條，論
    以累犯，並遞加重其刑。爰審酌被告前因施用毒品犯行，經
    強制戒治執行完畢，仍不思藉機徹底戒除施用毒品之惡習，
    猶故態復萌，再次施用毒品，惟其施用毒品係自戕行為，並
    未因此而危害他人，所生損害不大，暨本件施用毒品之手段
    、次數，其犯後坦承犯行態度良好等一切情狀，各量處如主
    文所示之刑。比較刑法第51條第5款關於有期徒刑定其應執
    行之刑修正前後之規定，修正後刑法並非較有利於被告，依
    刑法第2條第1項前段之規定，仍應依修正前刑法定其應執行
    之刑。扣案之海洛因10包，海洛因驗餘淨重17.66公克；扣
    案之甲基安非他命1包，甲基安非他命驗餘淨重0.1206公克
    ，分屬毒品危害防制條例所稱之第1級毒品、第2級毒品，而
    海洛因係被告所有，甲基安非他命係被告友人所有，均係供
    被告施用毒品所用，業據被告於本院審理時供述在卷，爰依
    毒品危害防制條例第18條第1項前段之規定，宣告沒收銷燬
    之；而扣案之前開海洛因毒品外包裝袋10個，係被告所有供
    犯罪所用，業據被告於本院審理時供承在卷，爰依刑法第38
    條第1項第2款規定宣告沒收。至扣案之注射針筒2支係被告
    所有，惟非供本件犯罪所用之物；扣案之甲基安非他命外包
    裝袋1個、玻璃球吸食器1組，雖係被告供施用甲基安非他命
    所用之物，惟係被告友人所有，均據被告於本院審理時供述
    在卷，爰不併予諭知沒收。
據上論斷，應依刑事訴訟法第273條之1第1項、第299條第1項前
段，毒品危害防制條例第10條第1項、第2項、第23條第2項、第
18條第1項前段，刑法第11條前段、第2條第1項前段、第56條（
修正前）、第47條（修正前）、第51條第5款（修正前）、第38
條第1項第2款，判決如主文。
本案經檢察官王啟旭到庭執行職務。
中    華    民    國    95    年    12    月    6     日
                    刑事第二庭  法  官  卓春慧
上列正本證明與原本無異。
如不服本判決，應於判決送達後10日內向本院提出上訴狀（應附
繕本）。
中    華    民    國    95    年    12    月    6     日
                                書記官  江芳耀
附錄本案論罪科刑法條全文：
毒品危害防制條例第10條：
施用第一級毒品者，處六月以上五年以下有期徒刑。
施用第二級毒品者，處三年以下有期徒刑。


司法院資訊處製作；財團法人民間司法改革基金會備份。
